臺灣高雄地方法院刑事判決　　　　　　　九十三年度簡上字第三八號
　　上　訴　人　臺灣高雄地方法院檢察署檢察官
　　上　訴　人
　　即　被　告　丙○○
　　右　一　人
　　選任辯護人　陳魁元　律師
　　上　訴　人
　　即　被　告　乙○○
右列上訴人因被告偽造文書等案件，不服中華民國九十二年十一月二十七日本院高雄
簡易庭九十二年度簡字第四五五四號第一審刑事簡易判決（九十二年度偵字第一三六
六七號、第一八四一五號）提起上訴，本院管轄之第二審合議庭就被告乙○○部分為
第二審判決，及就被告丙○○部分認不得以簡易判決處刑，改依通常程序為第一審之
審理判決如左：
    主  文
原判決撤銷。
乙○○連續行使偽造私文書，足以生損害於他人，處有期徒刑月，如易科罰金，以
佰元折算壹日。
丙○○無罪。
    事  實
一、緣於民國九十二年四月間，丙○○為三商美邦人壽保險股份有限公司（下稱三商
    人壽公司）一四七三營業處（設於高雄市○○○路二五八號十三樓）之業務（區
    ）經理，乙○○、甲○○分別為丙○○所掌業務（區）之秘書、業務員，因甲○○於保險業務規定認知與丙○○有異而生不滿情緒，丙○○即請乙○○幫忙輔導
    甲○○之情緒問題。俟乙○○發覺無法與甲○○溝通，竟基於偽造及行使偽造準
    私文書，與散布文字、而傳述足以毀損甲○○名譽之事之牽連概括犯意，自九十
    二年四月二十五日起至九十二年五月五日止，連續於附表所示之時間，在丙○○
    位於高雄市○○區○○路三十三號十七樓之四之住處，利用不知情之丙○○所申
    請中華電信ＡＤＳＬ撥接帳號電腦網路（用戶號碼：ＨＮ—00000000）
    撥接上網，進入台灣kiss情色網（http://www.taiwankiss.com）及台灣映象館
    （http://www.taiwanphoto.com）等情色網頁留言版上，以「儀」或「儀儀」之
    名義作為文章發表人，連續張貼如附表所示欲徵求一夜情之文章，並於文章中「
    直接」或以「同音異字」方式附記足以識別甲○○身分之行動電話（00000
    00000）、住處電話（0000000）號碼等資料，具體指摘甲○○欲與
    不特定人為性行為，足以減損社會對甲○○之一般評價，並將前揭色情網頁資料
    之準私文書對瀏覽該留言版之人行使，足以生損害於甲○○。嗣多名網友以前揭
    電話號碼邀請甲○○共赴一夜情，甲○○不勝其擾而報警查獲。
二、案經甲○○訴由高雄市政府警察局移送及臺灣高雄地方法院檢察署檢察官自動檢
    舉簽分偵查聲請以簡易判決處刑。
    理  由
壹、有罪（被告乙○○）部分：
一、訊據上訴人即被告乙○○（以下均稱為被告）於警詢、偵查中及本院審理時，對
    右揭偽造及行使偽造準私文書，與散布文字、而傳述足以毀損告訴人甲○○名譽
    之事之犯罪事實均供認不諱，核與告訴人於警詢、偵查中及本院審理時指訴之情
    節相符，且有網頁張貼文章共五頁、對應網頁原始檔（內有ＩＰ位址）資料一份
    、中華電信用戶資料三筆（以上均詳警卷內第九頁至第十六頁），及被告與告訴
    人間之電話通話紀錄譯文、台灣色情網與台灣映象館情色網頁張貼文章共十九頁
    、對應網頁原始檔（內有ＩＰ位址）共十六頁、中華電信數據通信用戶資料共十
    張（以上均詳九十二年度偵字第一三六七六號偵卷內第十頁至第二十一頁、第二
    十六頁至第七十二頁、第八十八頁至第九十九頁）、檢察官勘驗筆錄一份（詳九
    十二年度偵字第一八四一五號偵卷內第八頁），與本院勘驗犯罪地點之勘驗筆錄
    一份（詳本院卷內第二百零三頁至第二零七頁）等可資佐證，足認被告乙○○前
    揭自白核與事實相符。事證明確，被告乙○○右揭連續偽造及行使偽造準私文書
    ，與連續散布文字、而傳述足以毀損甲○○名譽之事等犯罪事實洵堪認定，應予
    依法論科。
二、按電磁紀錄藉機器或電腦之處理所顯示之影像或符號，足以為表示其用意之證明
    者，以文書論，刑法第二百二十條第二項定有明文；被告乙○○多次以告訴人甲○○名義偽造之電磁紀錄文書，表明告訴人「儀」、「儀儀」之名，或以「直接
    」、「同音異字」方式公開告訴人行動電話及家中電話號碼，均足以表彰該文書
    為告訴人所製作，並徵求性伴侶之用意，是該電腦顯示影像自均屬刑法第二百二
    十條第二項之準私文書；另被告乙○○於網路上刊登如附表所示之文字，並公布
    告訴人行動電話及家中電話號碼，客觀上已足使人誤認係告訴人本人有性需求渴
    望、徵求性伴侶之不名譽事實，已足生損害於告訴人。故核被告乙○○之所為，
    係犯刑法第二百十六條、第二百十條、第二百二十條第二項之行使偽造私文書罪
    ，及同法第三百十條第二項之加重誹謗罪。被告就上開偽造以告訴人名義之準私
    文書後復於台灣色情網與台灣映象館情色網頁對外張貼之行使行為，其偽造私文
    書之低度行為，已為行使之高度行為所吸收，不另論罪。又被告先後十五次行使
    偽造私文書及加重毀謗之犯行，均係時間緊接，手法相同，觸犯構成要件同一之
    罪名，均顯係基於概括之犯意反覆而為之，應分別依連續犯之規定論以一罪，並
    依法加重其刑；再被告就上開行使偽造私文書、加重誹謗之犯行，係一行為同時
    觸犯數罪名之異種想像競合犯，應依刑法第五十五條之規定，從一重論以連續行
    使偽造私文書罪處罰。原審以被告與丙○○就上開犯行有共同犯意之聯絡及行為
    之分擔，其罪證明確予以論罪科刑，固非無見，惟被告丙○○確無上開犯行之事
    實（詳下述），業據本院審認屬實，原審予以論罪科刑，容有未洽；雖檢察官循
    告訴人之請求以：被告乙○○迄未與告訴人和解，復未賠償告訴人損害，原審僅
    量處有期徒刑三月，顯屬量刑過輕等事由提起上訴，及被告乙○○以：現罹患滑
    液膜惡性肉瘤、無力賠償，惟已坦承犯行，請求宣告緩刑等事由提起上訴，經核
    檢察官及被告乙○○之上訴均無理由，惟原審判決既有如前述可議之處，自應由
    本院撤銷原審判決予以改判。茲審酌被告乙○○現年二十八歲，並無前科、素行
    尚佳，有臺灣高等法院被告全國前案紀錄表一紙附卷可稽，竟僅因與告訴人無法
    溝通之原因，即在網路上刊登以告訴人名義之徵求一夜情等情色文章，致告訴人
    迭遭電話徵詢之騷擾，犯罪所生危害非輕；犯後雖已坦承犯行，然尚未與告訴人
    達成和解、賠償損害等一切犯罪情狀，爰量處如主文所示之刑，並諭知易科罰金
    折算之標準，以示儆懲。
貳、無罪（被告丙○○）部分：
一、聲請簡易判決處刑書意旨另以：被告丙○○、乙○○共同基於行使偽造準私文書
    ，與散布文字、而傳述足以毀損告訴人甲○○名譽之事之概括犯意聯絡，自九十
    二年四月二十五日起至同年五月五日止，連續於附表所示之時間，在丙○○位於
    高雄市○○路三十三號十七樓之四住處，共同利用丙○○所申請之中華電信ＡＤ
    ＳＬ撥接帳號（用戶號碼：ＨＮ—00000000）撥接上網，進入台灣kiss
    情色網（http://www.taiwankiss.com）及台灣映象館（http://www.taiwanpho-
    to.com）等情色網頁留言版上，以「儀」或「儀儀」等名義作為文章發表人，連
    續張貼如附表所示欲徵求一夜情之文章，並於文章中「直接」或以「同音異字」
    方式附記足以識別甲○○身分之行動電話（0000000000）、住處電話
    （0000000）號碼等資料，具體指摘甲○○欲與不特定人為性行為，足以
    減損社會對甲○○之一般評價，並將前揭準文書對瀏覽該留言版之人行使，足以
    生損害於甲○○。嗣多名網友以前揭電話號碼邀請甲○○共赴一夜情，甲○○不
    勝其擾而報警查獲，因認被告丙○○與被告乙○○共同涉犯刑法第二百十六條、
    第二百十條、第二百二十條第二項、第三百十條第二項之行使偽造準私文書、加
    重毀謗等罪嫌。
二、按「被告未經審判證明有罪確定前，推定其為無罪。犯罪事實應依證據認定之，
    無證據不得認定犯罪事實」，又「不能證明被告犯罪者，應諭知無罪之判決」，
    刑事訴訟法第一百五十四條、第三百零一條第一項分別定有明文。次按「認定不
    利於被告之事實，須依積極證據，苟積極證據不足為不利於被告事實之認定，即
    應為有利於被告之認定，更不必有何有利之證據」；再「事實之認定，應憑證據
    ，如未能發現相當證據，或證據不足以證明，自不能以推測或擬制之方法，以為
    裁判之基礎」，另「認定犯罪事實，所憑之證據，雖不以直接證據為限，間接證
    據亦包括在內，然無論直接或間接證據，其為訴訟上之證明，須於通常一般之人
    均不致於有所懷疑，而得確信其為真實之程度者，始得據之為有罪之認定，倘其
    證明尚未達到此一程度，而有合理性懷疑之存在時，即無從為有罪之認定」，此
    有最高法院三十年上字第八一六號、四十年台上字第八六號、七十六年台上字第
    四九八六號等判例意旨可資參照。是檢察官對於起訴之犯罪事實，仍應負提出證
    據及說服之實質舉證責任。倘其所提出之證據，不足為被告有罪之積極證明，或
    其指出證明之方法，無從說服法院以形成被告有罪之心證，基於無罪推定之原則
    ，自應為被告無罪判決之諭知（最高法院九十二年度台上字第一二八號判決意旨
    參照）。
三、聲請簡易判決處刑書意旨認上訴人即被告丙○○（以下均稱為被告）涉犯刑法第
    二百十六條、第二百十條、第二百二十條二項之行使偽造準私文書、第三百十第
    二項之加重毀謗等罪嫌，係以告訴人甲○○之指訴，及前揭於台灣kiss情色網、
    台灣映象館等情色網頁留言版上所張貼如附表所示之情色網頁等資料，係由被告
    丙○○位於高雄市○○區○○路三十三號十七樓之四住處，所申請之中華電信Ａ
    ＤＳＬ撥接帳號網路撥接上網等為其立論根據。訊據被告丙○○於本院審理時，
    堅詞否認有何右揭公訴意旨所指之行使偽造準私文書、加重毀謗等犯罪事實，辯
    稱：高雄市○○區○○路三十三號十八樓之四為伊之住處，十七樓平常都開放給
    同事使用電腦，伊無使用該電腦刊登對告訴人不利之情色網路資料，起訴書附表
    編號一、七至十一所示張時間，伊不在家，該情色網路資料係被告乙○○使用伊
    電腦所為，乙○○係伊之助理，伊不可能找乙○○頂罪，伊與被告乙○○無共同
    犯意等語。經查：
  (一)本案固據告訴人甲○○指訴因前開情色文章，係由被告丙○○家中電腦所申設之
    電腦網路中華電信ＡＤＳＬ帳號撥接上網，且伊家中市內電話號碼僅丙○○一人
    知道，被告丙○○應確有張貼如附表所示之情色文章等情，惟此已為被告丙○○
    所否認，並聲請交互詰問證人乙○○，以證明前開色情文章係其所張貼，及交互
    詰問證人曾子容、蘇志淵，以證明聲請簡易判決處刑書附表編號七至編號九情色
    文章張貼時間，伊係在公司上班等語。嗣查：
    告訴人甲○○於九十二年三、四月間，因與被告丙○○發生業務上之不同認知
      而對之心生不滿，丙○○即要求被告乙○○幫忙輔導告訴人、排解其情緒問題
      ，後來乙○○發現跟本無法與告訴人溝通，看到告訴人就覺得很討厭，就想到
      之前有一位同事被張貼照片在色情網站，想用這種方式造成告訴人之困擾，讓
      她笑不出來；乙○○即利用丙○○設於高雄市○○區○○路三十三號十七樓之
      四之住處之電腦網路，先上情色網站找尋一夜情的留言板與討論區，並且複製
      一些煽情的遣詞用字再作修改，再把修改過之內容張貼上去等語，業據證人乙○○到庭接受交互詰問時結證明確在卷（詳本院卷內第一百三十一頁、第一百
      三十二頁筆錄）。又因乙○○罹患滑液膜惡性肉瘤疾病（詳本院卷第八十五頁
      重大傷病免自行負擔證明卡參照），約每月須作化學治療一次，因住處係套房
      式，與室友之作息時間不同，所以一早醒來怕會吵到室友，才會到丙○○家活
      動，晚上會待到十一、二點、有時候待到半夜二、三點；上網時間通常約中午
      ，但是有幾次也待到很晚，早上也有（詳本院卷第一百三十四頁、第一百三十
      五頁筆錄）；及告訴人之家中電話號碼係從丙○○電腦資料中得知（詳本院卷
      第一百三十八頁筆錄），丙○○是住在十八樓，電腦擺在十七樓，兩個樓層有
      通道，中間有一個門，出入口各別獨立（詳本院卷第一百四十頁筆錄）等情，
      為證人乙○○證述在卷。再證人蘇志淵亦到庭結證稱：其於九十二年三月二十
      二日至同年四月二十二日，因與被告丙○○比賽業績輸了，即依約定住進丙○○明哲路三十三號十七樓之四家中，確有看見乙○○於晚間尚在丙○○前開十
      七樓之四和室內使用電腦等情在卷（詳本院卷第一百四十五頁至第一百四十八
      頁筆錄）。另證人曾子容亦到庭結證稱：於九十二年四月二十六日因為公司有
      業績競爭比賽，所以該日依丙○○（業務經理）規定之行程，主管於早上七點
      半即須到公司上課等情明確在卷（詳本院卷第一百四十一頁、第一百四十二頁
      筆錄）。本院綜合上開證人乙○○、曾子容、蘇志淵之證述以觀，認為被告乙○○因與告訴人間無法溝通之原因，即對告訴人產生不滿情緒，確有動機對告
      訴人產生報復心態而張貼上開色情網頁資料無訛。而證人曾子容雖為被告丙○○公司之職員，然因被告丙○○現已離職，證人曾子容應無甘冒偽證罪遭罰之
      風險而迴護丙○○之可能；參以本院依聲請向三商人壽公司查證被告丙○○於
      九十二年四月二十六日之出勤紀錄，亦證實於該日丙○○確有上班之事實，有
      該公司九十三年四月二十三日（九三）三法字○三二號函及函附之簽到簿影本
      可稽（詳本院卷第九十七頁至第一百零四頁），是依證人曾子容之證述，附表
      編號七至編號九所示之九十二年四月二十六日七時三十九分至七時四十六分之
      上網張貼色情時間，被告丙○○確有在公司上班、上課而無張貼之可能性。被
      告丙○○辯稱其無張貼上開色情文章等情，尚屬可採信。
    嗣本院為求證乙○○上開供述之可信性，及其是否確有可能從丙○○家中電腦
      資料得知告訴人之家中市內電話號碼，勘驗被告丙○○位於高雄市○○區○○
      路三十三號十七樓之四之處所及電腦設施，經勘驗結果：該處所十七樓及十八
      樓均有獨立出入口、內部有樓梯相通（屬樓中樓式樓梯）但設有門分隔，十八
      樓為丙○○住家，十七樓則供員工活動中心使用，而電腦係置放於十七樓和室
      房間；另被告乙○○亦確能從該電腦點選告訴人之人事資料，其資料上確有顯
      示告訴人之年籍、住址及行動電話，與家中兩支市內電話號碼等情，有卷附勘
      驗筆錄一份可參（詳本院卷內第二百零頁至第二百零七頁勘驗筆錄）。另參以
      證人楊惠慈到庭結證稱：乙○○幫忙整理丙○○經理有關之人事資料，應該知
      道告訴人之人事資料及家中電話號碼等情（詳本院卷第二百六十五頁筆錄），
      本院依上開證人乙○○、楊惠慈之供述及勘驗現場之結果以觀，認為如附表所
      示之色情網頁文章，確有可能全屬乙○○一人所為。是告訴人指訴其家中電話
      號碼僅丙○○一人知道，丙○○應應確有張貼如附表所示之情色文章等前詞，
      即屬告訴人之推測之詞，自非可作為丙○○確有張貼前開色情文章之明確證據
      。
  (二)告訴人又指訴被告乙○○於九十二年五月十五日與其聯絡電話時，一直為被告丙○○求情，並未承認色情文章係其所張貼，事後卻突然於六月九日至警局作筆錄
    時承認整件事係其所為，顯係迴護被告丙○○之詞，且被告丙○○亦傳真給告訴
    人，說要賠上一家四口命給告訴人，伊不能沒有這份工作，足見被告丙○○應確
    有張貼上開色情文章等情。惟此已為被告乙○○及丙○○所否認，乙○○並於本
    院審理時結證稱：之前警察拿給伊看的都是早上和中午張貼的，因怕被判的更重
    ，所以不敢把其他張貼的說出來等語在卷（詳本院第一百三十四頁筆錄）。復據
    其於本院審理時供述：這件事情確實是伊一人所為，只是想辦法要告訴人撤銷告
    訴，怕人家查出來係伊所為，且會連累到被告丙○○等語在卷（詳本院卷第一百
    六十頁筆錄）。又本院參以被告乙○○與告訴人於九十二年五月十五日之電話聯
    絡譯文所示（詳九十二年度偵字第一三六六七號偵卷內第十頁至第二十一頁），
    被告乙○○於該電話聯絡中一直強調：「姿儀我跟你說為什麼會有很冤枉的原因
    ，為什麼經理一開始不願承認的原因，那根本就不是他做的，他真的覺得很莫名
    其妙」等語（詳上開偵卷內第十二頁），及參以乙○○係於九十二年六月九日始
    經警通知至警局作筆錄，足認於其與告訴人通電話時，尚無人懷疑本案犯行係其
    一人所為，乙○○於懼怕其犯行為警查獲前，要求告訴人撤銷對被告丙○○之告
    訴，其心理上應係出於不願連累丙○○，及懼怕因而查出係其所為而觸犯刑罰之
    原因，此為人之常情，自不得因此即認係迴護被告丙○○之直接證據。再參以被
    告謝政亦迭於傳真文內向告訴人否認其有張貼色情文章之行為，此為告訴人所不
    否認。另被告丙○○於九十二年五月十五日與告訴人之電話聯絡中亦無承認本案
    係其所為之明確對話內容（詳前開偵卷內第七十八頁、第七十九頁譯文），是告
    訴人遽認本案係被告丙○○所為，及被告乙○○係為丙○○頂罪等情，顯非有據
    ，自不得作為被告丙○○確有本案犯行之證據。
  (三)公訴人再以被告乙○○於九十二年二、三月間曾因罹患癌症（即罹患滑液膜惡性
    肉瘤癌症）住院治療一段時間後，於九十二年四月間出院，竟違反常情於忌諱熬
    夜情況下，連續二日於凌晨二時至四時許，在被告丙○○住處上網張貼色情文章
    ，實另人匪疑所思，被告丙○○應有張貼上開色情網頁等情。然查，此固據乙○○供述其係每月作一次化學治療，於化療後二、三星期都會不舒服，會有噁心、
    嘔吐、耳鳴、臉紅、發冷、發熱等情（詳本院卷第一百三十九頁筆錄），惟乙○○係因對告訴人情緒問題不滿，始產生以張貼色情文章報復告訴人之心態所致，
    雖其於化療後會有上開症狀產生，然其於本院亦供述體力尚可，故其於養病之餘
    張貼上開色情文章，仍非無可能。是公訴人前開指訴，亦僅止於推測之詞，尚非
    得據為被告丙○○確有張貼前開色情文章之直接證據。
  (四)參以被告丙○○係因告訴人甲○○原任職於華南產物保險公司時表現良好，而予
    以挖角至其三商人壽保險公司營業區任職，且被告丙○○係三商人壽保險公司之
    營業（區）經理，為保險公司之重要主管幹部，其應知曉如涉犯偽造文書遭判刑
    確定，將喪失經理人之資格（保險代理人管理規則第七條第三款參照）；且參以
    保險業之營業收入，全靠營業人員之能力以擴展業績，如營業員之業績愈好，則
    主管之營業績效愈佳及相對收入亦愈高。被告丙○○固有與告訴人因保險業務規
    定認知有異之問題，然此僅屬主管與部屬間之不同見解，尚非屬二人間有何深仇
    大恨，被告丙○○應無理由即因而甘冒遭開除經理人資格，及因而喪失其原認為
    優秀及用心栽培之事業夥伴，而對告訴人作張貼色情文章之犯罪行為。是被告丙○○所辯其並無對告訴人張貼前開色情網頁資料，於情、於理尚可採信。
  (五)此外，復查無積極證據足資證明被告有何公訴意旨所指之行使偽造準私文書、加
    重毀謗等犯行，揆諸前揭法律規定，自應認被告之犯罪尚屬不能證明。原審未詳
    細審酌及此，遽為被告有罪科刑之判決，尚非允洽；檢察官猶執陳詞指摘被告丙○○犯後未與告訴人和解，及原審量刑過輕等事由提起上訴，為無理由；被告丙○○上訴意旨否認犯罪，指摘原判決不當，為有理由，自應由本院撤銷原判決予
    以改判，爰另為諭知被告丙○○無罪之判決。
四、末按，檢察官聲請以簡易判決處刑之案件，經法院認為有刑事訴訟法第四百五十
    一條之一第四項但書之情形者，應適用通常訴訟程序審判之，同法第四百五十二
    條著有明文；且對於簡易判決之上訴，準用刑事訴訟法第三編第一章及第二章之
    規定，管轄第二審之地方法院合議庭受理簡易判決上訴案件，應依通常程序審理
    。其認案件有刑訴法第四百五十二條之情形者，應撤銷原判決，逕依通常程序為
    第一審判決，法院辦理刑事訴訟簡易程序案件應行注意事項第十四項亦有規定。
    且地方法院第二審合議庭所為之第一審通常程序判決，仍得由檢察官依通常上訴
    程序上訴於管轄之高等法院（或其分院），亦有最高法院九十一年度台非字第二
    一號判決意旨可資參照，均核先敘明。是本院既認應為被告丙○○無罪判決之諭
    知，除應撤銷原審判決外，並應逕行改依第一審通常程序審理判決之，檢察官如
    就丙○○改判無罪之判決不服，仍得於法定上訴期間內，向管轄之第二審法院（
    即臺灣高等法院高雄分院）提起上訴，附此敘明。
據上論斷，應依刑事訴訟法第四百五十五條之一第一項、第三項、第四百五十二條、
第三百六十九條第一項前段、第三百六十四條、第二百九十九條第一項前段、第三百
零一條第一項，刑法第五十六條、第二百十六條、第二百十條、第二百二十條第二項
、第三百十條第二項、第五十五條、第四十一條第一項前段，罰金罰鍰提高標準條例
第一條前段、第二條，判決和主文。
中      華      民      國      九十三      年    九    月    二十一    日
                                      臺灣高雄地方法院刑事第六庭
                                        審判長法  官  陳  志  銘
                                              法  官  高  英  賓
                                              法  官  柯  盛  益
被告丙○○部分，檢察官如不服本判決，應於判決送達後十日內，向本院提出上訴狀
。
被告乙○○部分，不得上訴。
                                              書記官  陳  昱  良
中      華      民      國      九十三      年    九    月    二十一    日
附表：
┌──┬───┬──────────┬──────────┬────────────┬───────────────────┐
│編號│張貼人│網頁顯示張貼時間    │相關ＩＰ之上網時間  │文章顯示張貼時點與上揭Ｉ│ 張貼文章內容                         │
│    │      │（網站）            │（位址）            │Ｐ上網時段比較          │                                      │
├──┼───┼──────────┼──────────┼────────────┼───────────────────┤
│一  │乙○○│九十二年四月二十五日│九十二年四月二十五日│相差約十三小時二十八分  │想愛愛的小女子在家陪你打炮Ｃａｌｌ    │
│    │      │（星期五）          │（星期五）          │                        │零九伊二靈武貳二貳妻爽就不要你的錢    │
│    │      │下午二時二十九分    │凌晨一時一分十五秒至│                        │                                      │
│    │      │（台灣映象館）      │凌晨一時二十九分九秒│                        │                                      │
│    │      │                    │間                  │                        │                                      │
│    │      │                    │（218.172.152.192） │                        │                                      │
├──┼───┼──────────┼──────────┼────────────┼───────────────────┤
│二  │乙○○│九十二年四月二十五日│九十二年四月二十五日│文章顯示張貼時點於上揭上│最近心情不好，所以出來玩              │
│    │      │（星期五）          │（星期五）          │網時段內                │有人想搞女大學生嗎，我可以陪你……    │
│    │      │中午十二時四十一分  │上午七時十六分四十二│                        │我皮膚夠白，胸部豐滿，保證非恐龍      │
│    │      │（台灣ＫＩＳＳ情色網│秒至下午五時二十八分│                        │尋找無負擔一夜情，非援交…            │
│    │      │）                  │十五秒              │                        │ＣａｌＺ0000000000～儀～    │
│    │      │                    │（218.172.152.30）  │                        │                                      │
├──┼───┼──────────┼──────────┼────────────┼───────────────────┤
│三  │乙○○│九十二年四月二十五日│同右                │文章顯示張貼時點於上揭上│最近心情不好，所以出來玩              │
│    │      │（星期五）          │                    │上網時段內              │有人想搞女大學生嗎，我可以陪你……    │
│    │      │中午十二時四十七分  │                    │                        │我皮膚夠白，胸部豐滿，保證非恐龍      │
│    │      │（台灣ＫＩＳＳ情色網│                    │                        │尋找無負擔一夜情，非援交…            │
│    │      │                    │                    │                        │Ｃａｌｌ凌酒醫惡靈武貳餓餓妻～儀～    │
├──┼───┼──────────┼──────────┼────────────┼───────────────────┤
│四  │乙○○│九十二年四月二十六日│九十二年四月二十五日│文章顯示張貼時點回溯約十│最近心情不好，所以出來玩              │
│    │      │（星期六）          │（星期五）          │三小時三十分後，係四月二│有人想搞女大學生嗎，我可以陪你……    │
│    │      │凌晨二時二十一分    │凌晨一時一分十五秒至│十五日中午十二時五十一分│我皮膚夠白，胸部豐滿，保證非恐龍      │
│    │      │（台灣映象館）      │至凌一時二十九分九秒│，於上揭上網時段中      │尋找無負擔一夜情，非援交…            │
│    │      │                    │（218.172.152.30）  │                        │Ｃａｌｌ凌酒醫惡靈武貳餓餓妻～儀～    │
│    │      │                    │                    │                        │                                      │
├──┼───┼──────────┼──────────┼────────────┼───────────────────┤
│五  │乙○○│九十二年四月二十六日│九十二年四月二十五日│文章顯示張貼時點回溯約十│最近心情不好，所以出來玩              │
│    │      │（星期六）          │（星期五）          │三小時三十分後，係四月二│有人想搞女大學生嗎，我可以陪你……    │
│    │      │凌晨二時二十三分    │上午七時十六分四十二│十五日中午十二時五十三分│我皮膚夠白，胸部豐滿，保證非恐龍      │
│    │      │（台灣映象館）      │秒至下午五時二十八分│，於上揭上網時段中      │尋找無負擔一夜情，非援交…            │
│    │      │                    │十五秒              │                        │Ｃａｌｌ凌酒醫惡靈武貳餓餓妻～儀～    │
│    │      │                    │（218.172.152.30）  │                        │                                      │
├──┼───┼──────────┼──────────┼────────────┼───────────────────┤
│六  │乙○○│九十二年四月二十六日│九十二年四月二十五日│文章顯示張貼時點回溯約十│最近心情不好，所以出來玩              │
│    │      │（星期六）          │（星期五）          │三小時三十分後，係四月二│有人想搞女大學生嗎，我可以陪你……    │
│    │      │凌晨二時二十七分    │上午七時十六分四十二│十五日中午十二時五時七分│我皮膚夠白，胸部豐滿，保證非恐龍      │
│    │      │（台灣映象館）      │秒至下午五時二十八分│，於上揭上網時段中      │尋找無負擔一夜情，非援交…            │
│    │      │                    │十五秒              │                        │Ｃａｌｌ凌酒醫惡靈武貳餓餓妻～儀～    │
│    │      │                    │（218.172.152.30）  │                        │                                      │
├──┼───┼──────────┼──────────┼────────────┼───────────────────┤
│七  │乙○○│九十二年四月二十六日│九十二年四月二十六日│文章顯示張貼時間於上揭上│最近心情不好， 有人想搞學生嗎，我可以 │
│    │      │（星期六）          │（星期六）          │網時段內                │陪你……                              │
│    │      │上午七時三十九分    │凌晨零時三十六分四十│                        │我皮膚夠白胸豐滿，保證非恐龍          │
│    │      │（台灣ＫＩＳＳ情色網│九秒至十四時三十六分│                        │玲酒衣餓靈靈武餓餓漆～儀～            │
│    │      │）                  │二十秒              │                        │                                      │
│    │      │                    │（218.172.158.241） │                        │                                      │
├──┼───┼──────────┼──────────┼────────────┼───────────────────┤
│八  │乙○○│九十二年四月二十六日│同右                │同右                    │最近心情不好， 有人想搞學生嗎，我可以 │
│    │      │（星期六）          │                    │                        │陪你……                              │
│    │      │上午七時四十一分    │                    │                        │我皮膚白胸豐滿，保證非恐龍            │
│    │      │（台灣ＫＩＳＳ情色網│                    │                        │玲酒衣餓靈靈武餓餓漆～儀～            │
│    │      │）                  │                    │                        │                                      │
├──┼───┼──────────┼──────────┼────────────┼───────────────────┤
│九  │乙○○│九十二年四月二十六日│同右                │同右                    │最近心情不好，所以出來玩              │
│    │      │（星期六）          │                    │                        │有人想搞女大學生嗎，我可以陪你……    │
│    │      │上午七時四十六分    │                    │                        │我皮膚夠白胸豐滿，保證非恐龍          │
│    │      │（台灣ＫＩＳＳ情色網│                    │                        │玲酒衣餓靈靈武餓餓漆～儀～            │
│    │      │）                  │                    │                        │                                      │
├──┼───┼──────────┼──────────┼────────────┼───────────────────┤
│十  │乙○○│九十二年五月二日    │九十二年五月二日    │相差約十三小時十五分    │每次看著影片我都會跟著有反應很快就濕了│
│    │      │（星期五）          │（星期五）          │                        │也會幻想劇情中的情節跟著流出來然後好想│
│    │      │晚間九時二十分      │上午八時五分四十三秒│                        │被插入……喔～想要…有誰可以提供我更多│
│    │      │（台灣映象館）      │至八時三十分四秒    │                        │的影片呢！？我還要我還要愛愛且無負擔的│
│    │      │                    │（218.172.154.53）  │                        │，跟男朋友剛分手，不是援交，我要固定的│
│    │      │                    │                    │                        │零酒衣俄伶午餓餓餓妻晚上零妻二山吳巴依│
│    │      │                    │                    │                        │溜溜……                              │
├──┼───┼──────────┼──────────┼────────────┼───────────────────┤
│十一│乙○○│九十二年五月二日    │同右                │同右                    │每次看著影片我都會跟著有反應很快就濕了│
│    │      │（星期五）          │                    │                        │也會幻想劇情中的情節跟著流出來然後好想│
│    │      │晚間九時二十二分    │                    │                        │被插入……喔～想要…有誰可以提供我更多│
│    │      │（台灣映象館）      │                    │                        │的影片呢！？我還要我還要愛愛且無負擔的│
│    │      │                    │                    │                        │，跟男朋友剛分手，不是援交，我要固定的│
│    │      │                    │                    │                        │零酒衣俄伶午餓餓餓妻晚上零妻二山吳巴依│
│    │      │                    │                    │                        │溜溜……                              │
├──┼───┼──────────┼──────────┼────────────┼───────────────────┤
│十二│乙○○│九十二年五月五日    │九十二年五月三日    │文章顯示張貼時點回溯約十│每次看著影片我都會跟著有反應很快就濕了│
│    │      │（星期一）          │（星期六）          │三小時三十分後，係五月四│也會幻想劇情中的情節跟著流出來然後好想│
│    │      │凌晨一時十六分      │上午八時四十八分五十│日上午十一時三十六分，於│被插入……喔～想要…有誰可以提供我更多│
│    │      │（臺灣映象館）      │二秒至四日十二時三十│上揭上網時段中          │的影片呢！？我還要我還要愛愛且無負擔的│
│    │      │                    │分二十秒            │                        │，跟男朋友剛分手，不是援交，我要固定的│
│    │      │                    │（218.172.165.72）  │                        │零酒衣俄伶午餓餓餓妻晚上零妻二山吳巴依│
│    │      │                    │                    │                        │溜溜……                              │
├──┼───┼──────────┼──────────┼────────────┼───────────────────┤
│十三│乙○○│九十二年五月五日    │同右                │文章顯示張貼時點回溯約十│每次看著影片我都會跟著有反應很快就濕了│
│    │      │（星期一）          │                    │三小時三十分後，係五月四│也會幻想劇情中的情節跟著流出來然後好想│
│    │      │凌晨一時十七分      │                    │日上午十一時三十七分，於│被插入……喔～想要…有誰可以提供我更多│
│    │      │（台灣映象館）      │                    │上揭上網時段中          │的影片呢！？我還要我還要愛愛且無負擔的│
│    │      │                    │                    │                        │，跟男朋友剛分手，不是援交，我要固定的│
│    │      │                    │                    │                        │零酒衣俄伶午餓餓餓妻晚上零妻二山吳巴依│
│    │      │                    │                    │                        │溜溜零妻二山吳惡山欺七                │
├──┼───┼──────────┼──────────┼────────────┼───────────────────┤
│十四│乙○○│ 九十二年五月五日   │同右                │文章顯示張貼時點回溯約十│ 每次看著影片我都會跟著有反應很快就濕 │
│    │      │（星期一）          │                    │三小時三十分後，係五月四│了 也會幻想劇情中的情節跟著流出來然後 │
│    │      │凌晨一時三十二分    │                    │日十二時二分，於上揭上網│好想 被插入……喔～想要…有誰可以提供 │
│    │      │（台灣映象館）      │                    │時段中                  │我更多 的影片呢！？我還要我還要愛愛且 │
│    │      │                    │                    │                        │無負擔的 ，跟男朋友剛分手，不是援交， │
│    │      │                    │                    │                        │我要固定的 零酒衣俄伶午餓餓餓妻晚上零 │
│    │      │                    │                    │                        │妻二山吳巴依 溜溜……                 │
├──┼───┼──────────┼──────────┼────────────┼───────────────────┤
│十五│乙○○│九十二年五月五日    │同右                │文章顯示張貼時點回溯約十│每次看著影片我都會跟著有反應很快就濕了│
│    │      │（星期一）          │                    │三小時三十分後，係五月四│也會幻想劇情中的情節跟著流出來然後好想│
│    │      │凌晨一時三十四分    │                    │日十時時四分，於上揭上網│被插入……喔～想要…有誰可以提供我更多│
│    │      │（台灣映象館）      │                    │時段中                  │的影片呢！？我還要我還要愛愛且無負擔的│
│    │      │                    │                    │                        │，跟男朋友剛分手，不是援交，我要固定的│
│    │      │                    │                    │                        │零酒衣俄伶午餓餓餓妻晚上零妻二山吳巴依│
│    │      │                    │                    │                        │溜溜零妻二山吳惡山欺七                │
└──┴───┴──────────┴──────────┴────────────┴───────────────────┘
附錄本判決論罪科刑法條全文
中華民國刑法第二百十六條：
行使第二百十條至第二百十五條之文書者，依偽造、變造文書或登載不實事項或使登
載不實事項之規定處斷。
中華民國刑法第二百十條：
偽造、變造私文書，足以生損害於公眾或他人者，處五年以下有期徒刑。
中華民國刑法第二百二十條第一項、第二項：
在紙上或物品上之文字、符號、圖畫、照像，依習慣或特約，足以為表示其用意之證
明者，關於本章及本章以外各罪，以文書論。
錄音、錄影或電磁紀錄，藉機器或電腦之處理所顯示之聲音、影像或符號，足以為表
示其用意之證明者，亦同。
中華民國刑法第三百十條第一項、第二項：
意圖散布於眾，而指摘或傳述足以毀損他人名譽之事者，為誹謗罪，處一年以下有期
徒刑、拘役或五百元以下罰金。
散布文字、圖畫犯前項之罪者，處二年以下有期徒刑、拘役或一千元以下罰金。
